【裁判字號】    89,交聲,234
【裁判日期】    890719
【裁判案由】    交管條例聲異
【裁判全文】
臺灣板橋地方法院交通事件裁定                    八十九年度交聲字第二三四號
    原處分機關  臺北市交通事件裁決所
    受處分  人
    即異議  人  甲○○
右列受處分人因違反道路交通管理處罰條例案件，對於臺北市交通事件裁決所八十九
年二月八日所為之處分 (原處分案號：北市交裁車字第二二─000000000號
號)，聲明異議，本院裁定如左：
    主  文
異議駁回。
    理  由
一、按汽車不依限期參加定期檢驗或臨時檢驗者，處汽車所有人新台幣（以下同）九
    百元以上一千八百元以下罰鍰；逾期一個月以上者並吊扣其牌照，至檢驗合格後
    發還，逾六個月以上者，註銷其牌照，按道路交通管理處罰條例第十七條第一項
    定有明文。
二、本件受處分人即異議人所有之車牌ＣＡ─０七六六號自用小客車，不依限期於民
    國八十八年一月七日參加定期檢驗，逾六個月以上，臺北市交通事件裁決所乃於
    八十八年七月二十八日以北市交裁車字第二二─000000000號裁決，依
    上開處罰規定裁罰ＣＡ─０七六六號車註銷牌照，並處異議人一千八百元，有上
    開裁決書附卷供參。雖異議人以：原居住於臺北市○○區○○路二段一０九巷一
    ００弄十六號十六樓，嗣於八十七年十月十二日結婚，居住於夫家，迄同年十二
    月二十八日始遷址至臺北縣永和市○○里○鄰○○路四號三樓，是異議人自八十
    七年十月間起即未居住於原址，亦未接獲定期檢驗通知書，不知檢驗期限，乃未
    前去檢驗，並非故意不參加定期檢驗而逾期六個月以上，為此請求鈞院另為適當
    處置，以便異議人車輛有重新檢驗之機會云云。惟依道路交通安全規則第四十四
    條第一項規定：「領有牌照之汽車，其出廠年份，自用小客車未滿三年者免予定
    期檢驗，三年以上未滿六年者，每年至少檢驗一次，六年以上者每年至少檢驗二
    次，．．，汽車所有人應於指定日期前後一個月內持行車執照、新領牌照登記書
    向公路監理機關申請檢驗」，未依期限參加定期檢驗者，按道路交通管理處罰條
    例第十七條規定，處汽車所有人九百元以上一千八百元以上罰鍰；逾期一個月以
    上者並吊扣其牌照，至檢驗合格後發還，逾期六個月以上者，註銷其牌照；有關
    指定檢驗期日，若無特殊情況，皆於車輛行車執照簽注下次指定檢驗日期，而臺
    北市監理處於車輛檢驗日期前所寄發之車輛檢驗宣導品（內含車輛檢驗時間），
    僅係提醒車主按時辦理車檢，有關車輛檢驗相關事宜，仍須依道路交通安全規則
    第四十四條規定辦理，此有臺北市監處理八十九年七月四日北市監一字第八九六
    二０四一六００號函附卷可證，是異議人為汽車所有人，對於行車執照上所載之
    指定檢驗日期自應加以注意，以便於指定日期前後一個月內依法辦理檢驗事宜，
    自不得藉以未收到公路監理機關所寄發之檢驗通知書，以致無法參加定期檢驗云
    云，主張裁決有誤，故原處分機關據以援引上開規定，裁處ＣＡ─０七六六號車
    註銷牌照，並處異議人一千八百元，並無不當，本件異議為無理由，應予駁回。
三、據上論斷，應依道路交通案件處理辦法第十九條，裁定如主文。
中      華      民      國      八十九      年     七     月    十九    日
                                      臺灣板橋地方法院交通法庭
                                          法  官  徐  蘭  萍
右正本證明與原本無異
如不服本裁定應於送達後五日內向本院提出抗告狀
                                          書記官  藍  淑  芬
中      華      民      國      八十九      年     七     月   二十八   日


司法院資訊處製作；財團法人民間司法改革基金會備份。
